【裁判字號】    97,審消債更,2786
【裁判日期】    971215
【裁判案由】    聲請更生程序
【裁判全文】
臺灣高雄地方法院民事裁定        97年度審消債更字第2786號
聲  請  人  甲○○
上列當事人因消費者債務清理事件聲請更生，本院裁定如下：
    主  文
聲請駁回。
聲請費用由聲請人負擔。
    理  由
一、按債務人對於金融機構因消費借貸、自用住宅借款、信用卡
    或現金卡契約而負債務，在聲請更生或清算前，應提出債權
    人清冊，以書面向最大債權金融機構請求協商債務清償方案
    並表明共同協商之意旨，消費者債務清理條例（下稱本條例
    ）第151 條第1 項定有明文。又聲請更生或清算不合程式或
    不備其他要件者，法院應以裁定駁回之，但其情形可以補正
    者，法院應定期間先命補正，復為本條例第8 條所明定。
二、查本件聲請人向本院聲請更生，雖主張：其有不能清償債務
    情事，對於金融機構因消費借貸、自用住宅借款、信用卡或
    現金卡契約而負債務，曾以信函向最大債權金融機構請求協
    商，惟遭最大債權銀行以其中一家債權銀行不願接受協商為
    由退件，且其無擔保或無優先權之債務總額未逾新臺幣1,20
    0 萬元，復未經法院裁定開始清算程序或宣告破產，爰請求
    准予更生云云。
三、經查：聲請人於聲請更生前並未依照中華民國銀行公會會員
    辦理消費金融案件無擔保債務協商機制成立協商，雖曾於97
    年8 月18日向玉山商業銀行股份有限公司（下稱玉山銀行）
    申請協商債務，惟經玉山銀行二次通知聲請人協商債務清償
    方案，聲請人均無故不到場，依辦理消費者債清理事件應行
    注意事項逐條說明第44點，視同未請求協商，而於97年10月
    月17日以退件處理，有聲請人提出之玉山銀行前置協商退件
    通知函在卷可稽，是本件聲請人聲請更生，顯未遵循本條例
    第151 條第1 項規定對於金融機構因消費借貸、自用住宅借
    款、信用卡或現金卡契約所負債務與全體債權金融機構先行
    債務協商之機制，經本院於97年11月27日裁定命聲請人於裁
    定送達後14日內補正申請協商證明文件，聲請人於97年11月
    28日收受上開裁定，聲請人雖於97年12月9 日向本院陳報其
    已向最大債權銀行玉山銀行申請協商，惟聲請人所提出之證
    物仍為上開97年8 月18日向玉山銀行請求協商債務之申請書
    及97年10月17日玉山銀行前置協商退件通知函，顯見聲請人
    並未於收受本院97年11月27日之裁定後再向玉山銀行申請協
    商，足堪認定，有送達證書及民事陳報狀在卷可稽，是本件
    聲請人聲請更生不合程式，且經本院以裁定命補正而未補正
    ，依上說明，自應駁回其更生之聲請，爰裁定如主文。
中    華    民    國    97    年    12    月    15    日
              民事第五庭    法      官  李昭彥
上為正本係照原本作成。
如不服本裁定，應於裁定送達後10日內，以書狀向本院提出抗告
，並繳納抗告費新臺幣1千元。
中    華    民    國    97    年    12    月    16    日
                            書  記  官  張家瑜


司法院資訊處製作；財團法人民間司法改革基金會備份。
